# 母公司吸收合并子公司的会计处理与税收处理？

提问人：chengangcpa 时间：2015-12-12 11:52:55
母公司吸收合并子公司的会计处理与税收处理？

回答人：chenyiwei
会计处理按《企业会计准则解释第 7 号》第四条处理。 税务处理可能存在争议，即是作为税务上的企业合并适用[2009]59号文，还是视同对原子公司的清算分配适用[2009]60号文。此问题在税务版面上有讨论，建议到税务版面上查找一下相关问题。